Generated/uz.aff
FLAG long
# SON/SON-LIK : _:1SHB:TSH:MI?
SFX CM Y 320
SFX CM 0 ligimnimi .
SFX CM 0 ligimnichi .
SFX CM 0 ligimnidir .
SFX CM 0 ligimnida .
SFX CM 0 ligimniku .
SFX CM 0 ligimnimikan .
SFX CM 0 ligimnimidi .
SFX CM 0 ligimnidirda .
SFX CM 0 ligimningmi .
SFX CM 0 ligimningchi .
SFX CM 0 ligimningdir .
SFX CM 0 ligimningda .
SFX CM 0 ligimningku .
SFX CM 0 ligimningmikan .
SFX CM 0 ligimningmidi .
SFX CM 0 ligimningdirda .
SFX CM 0 ligimdami .
SFX CM 0 ligimdachi .
SFX CM 0 ligimdadir .
SFX CM 0 ligimdada .
SFX CM 0 ligimdaku .
SFX CM 0 ligimdamikan .
SFX CM 0 ligimdamidi .
SFX CM 0 ligimdadirda .
SFX CM 0 ligimdanmi .
SFX CM 0 ligimdanchi .
SFX CM 0 ligimdandir .
SFX CM 0 ligimdanda .
SFX CM 0 ligimdanku .
SFX CM 0 ligimdanmikan .
SFX CM 0 ligimdanmidi .
SFX CM 0 ligimdandirda .
SFX CM 0 ligimdagimi .
SFX CM 0 ligimdagichi .
SFX CM 0 ligimdagidir .
SFX CM 0 ligimdagida .
SFX CM 0 ligimdagiku .
SFX CM 0 ligimdagimikan .
SFX CM 0 ligimdagimidi .
SFX CM 0 ligimdagidirda .
SFX CM 0 ligimdagidekmi .
SFX CM 0 ligimdagidekchi .
SFX CM 0 ligimdagidekdir .
SFX CM 0 ligimdagidekda .
SFX CM 0 ligimdagidekku .
SFX CM 0 ligimdagidekmikan .
SFX CM 0 ligimdagidekmidi .
SFX CM 0 ligimdagidekdirda .
SFX CM 0 ligimgami .
SFX CM 0 ligimgachi .
SFX CM 0 ligimgadir .
SFX CM 0 ligimgada .
SFX CM 0 ligimgaku .
SFX CM 0 ligimgamikan .
SFX CM 0 ligimgamidi .
SFX CM 0 ligimgadirda .
SFX CM 0 ligimgachami .
SFX CM 0 ligimgachachi .
SFX CM 0 ligimgachadir .
SFX CM 0 ligimgachada .
SFX CM 0 ligimgachaku .
SFX CM 0 ligimgachamikan .
SFX CM 0 ligimgachamidi .
SFX CM 0 ligimgachadirda .
SFX CM 0 ligimiznimi .
SFX CM 0 ligimiznichi .
SFX CM 0 ligimiznidir .
SFX CM 0 ligimiznida .
SFX CM 0 ligimizniku .
SFX CM 0 ligimiznimikan .
SFX CM 0 ligimiznimidi .
SFX CM 0 ligimiznidirda .
SFX CM 0 ligimizningmi .
SFX CM 0 ligimizningchi .
SFX CM 0 ligimizningdir .
SFX CM 0 ligimizningda .
SFX CM 0 ligimizningku .
SFX CM 0 ligimizningmikan .
SFX CM 0 ligimizningmidi .
SFX CM 0 ligimizningdirda .
SFX CM 0 ligimizdami .
SFX CM 0 ligimizdachi .
SFX CM 0 ligimizdadir .
SFX CM 0 ligimizdada .
SFX CM 0 ligimizdaku .
SFX CM 0 ligimizdamikan .
SFX CM 0 ligimizdamidi .
SFX CM 0 ligimizdadirda .
SFX CM 0 ligimizdanmi .
SFX CM 0 ligimizdanchi .
SFX CM 0 ligimizdandir .
SFX CM 0 ligimizdanda .
SFX CM 0 ligimizdanku .
SFX CM 0 ligimizdanmikan .
SFX CM 0 ligimizdanmidi .
SFX CM 0 ligimizdandirda .
SFX CM 0 ligimizdagimi .
SFX CM 0 ligimizdagichi .
SFX CM 0 ligimizdagidir .
SFX CM 0 ligimizdagida .
SFX CM 0 ligimizdagiku .
SFX CM 0 ligimizdagimikan .
SFX CM 0 ligimizdagimidi .
SFX CM 0 ligimizdagidirda .
SFX CM 0 ligimizdagidekmi .
SFX CM 0 ligimizdagidekchi .
SFX CM 0 ligimizdagidekdir .
SFX CM 0 ligimizdagidekda .
SFX CM 0 ligimizdagidekku .
SFX CM 0 ligimizdagidekmikan .
SFX CM 0 ligimizdagidekmidi .
SFX CM 0 ligimizdagidekdirda .
SFX CM 0 ligimizgami .
SFX CM 0 ligimizgachi .
SFX CM 0 ligimizgadir .
SFX CM 0 ligimizgada .
SFX CM 0 ligimizgaku .
SFX CM 0 ligimizgamikan .
SFX CM 0 ligimizgamidi .
SFX CM 0 ligimizgadirda .
SFX CM 0 ligimizgachami .
SFX CM 0 ligimizgachachi .
SFX CM 0 ligimizgachadir .
SFX CM 0 ligimizgachada .
SFX CM 0 ligimizgachaku .
SFX CM 0 ligimizgachamikan .
SFX CM 0 ligimizgachamidi .
SFX CM 0 ligimizgachadirda .
SFX CM 0 ligingnimi .
SFX CM 0 ligingnichi .
SFX CM 0 ligingnidir .
SFX CM 0 ligingnida .
SFX CM 0 ligingniku .
SFX CM 0 ligingnimikan .
SFX CM 0 ligingnimidi .
SFX CM 0 ligingnidirda .
SFX CM 0 ligingningmi .
SFX CM 0 ligingningchi .
SFX CM 0 ligingningdir .
SFX CM 0 ligingningda .
SFX CM 0 ligingningku .
SFX CM 0 ligingningmikan .
SFX CM 0 ligingningmidi .
SFX CM 0 ligingningdirda .
SFX CM 0 ligingdami .
SFX CM 0 ligingdachi .
SFX CM 0 ligingdadir .
SFX CM 0 ligingdada .
SFX CM 0 ligingdaku .
SFX CM 0 ligingdamikan .
SFX CM 0 ligingdamidi .
SFX CM 0 ligingdadirda .
SFX CM 0 ligingdanmi .
SFX CM 0 ligingdanchi .
SFX CM 0 ligingdandir .
SFX CM 0 ligingdanda .
SFX CM 0 ligingdanku .
SFX CM 0 ligingdanmikan .
SFX CM 0 ligingdanmidi .
SFX CM 0 ligingdandirda .
SFX CM 0 ligingdagimi .
SFX CM 0 ligingdagichi .
SFX CM 0 ligingdagidir .
SFX CM 0 ligingdagida .
SFX CM 0 ligingdagiku .
SFX CM 0 ligingdagimikan .
SFX CM 0 ligingdagimidi .
SFX CM 0 ligingdagidirda .
SFX CM 0 ligingdagidekmi .
SFX CM 0 ligingdagidekchi .
SFX CM 0 ligingdagidekdir .
SFX CM 0 ligingdagidekda .
SFX CM 0 ligingdagidekku .
SFX CM 0 ligingdagidekmikan .
SFX CM 0 ligingdagidekmidi .
SFX CM 0 ligingdagidekdirda .
SFX CM 0 liginggami .
SFX CM 0 liginggachi .
SFX CM 0 liginggadir .
SFX CM 0 liginggada .
SFX CM 0 liginggaku .
SFX CM 0 liginggamikan .
SFX CM 0 liginggamidi .
SFX CM 0 liginggadirda .
SFX CM 0 liginggachami .
SFX CM 0 liginggachachi .
SFX CM 0 liginggachadir .
SFX CM 0 liginggachada .
SFX CM 0 liginggachaku .
SFX CM 0 liginggachamikan .
SFX CM 0 liginggachamidi .
SFX CM 0 liginggachadirda .
SFX CM 0 ligingiznimi .
SFX CM 0 ligingiznichi .
SFX CM 0 ligingiznidir .
SFX CM 0 ligingiznida .
SFX CM 0 ligingizniku .
SFX CM 0 ligingiznimikan .
SFX CM 0 ligingiznimidi .
SFX CM 0 ligingiznidirda .
SFX CM 0 ligingizningmi .
SFX CM 0 ligingizningchi .
SFX CM 0 ligingizningdir .
SFX CM 0 ligingizningda .
SFX CM 0 ligingizningku .
SFX CM 0 ligingizningmikan .
SFX CM 0 ligingizningmidi .
SFX CM 0 ligingizningdirda .
SFX CM 0 ligingizdami .
SFX CM 0 ligingizdachi .
SFX CM 0 ligingizdadir .
SFX CM 0 ligingizdada .
SFX CM 0 ligingizdaku .
SFX CM 0 ligingizdamikan .
SFX CM 0 ligingizdamidi .
SFX CM 0 ligingizdadirda .
SFX CM 0 ligingizdanmi .
SFX CM 0 ligingizdanchi .
SFX CM 0 ligingizdandir .
SFX CM 0 ligingizdanda .
SFX CM 0 ligingizdanku .
SFX CM 0 ligingizdanmikan .
SFX CM 0 ligingizdanmidi .
SFX CM 0 ligingizdandirda .
SFX CM 0 ligingizdagimi .
SFX CM 0 ligingizdagichi .
SFX CM 0 ligingizdagidir .
SFX CM 0 ligingizdagida .
SFX CM 0 ligingizdagiku .
SFX CM 0 ligingizdagimikan .
SFX CM 0 ligingizdagimidi .
SFX CM 0 ligingizdagidirda .
SFX CM 0 ligingizdagidekmi .
SFX CM 0 ligingizdagidekchi .
SFX CM 0 ligingizdagidekdir .
SFX CM 0 ligingizdagidekda .
SFX CM 0 ligingizdagidekku .
SFX CM 0 ligingizdagidekmikan .
SFX CM 0 ligingizdagidekmidi .
SFX CM 0 ligingizdagidekdirda .
SFX CM 0 ligingizgami .
SFX CM 0 ligingizgachi .
SFX CM 0 ligingizgadir .
SFX CM 0 ligingizgada .
SFX CM 0 ligingizgaku .
SFX CM 0 ligingizgamikan .
SFX CM 0 ligingizgamidi .
SFX CM 0 ligingizgadirda .
SFX CM 0 ligingizgachami .
SFX CM 0 ligingizgachachi .
SFX CM 0 ligingizgachadir .
SFX CM 0 ligingizgachada .
SFX CM 0 ligingizgachaku .
SFX CM 0 ligingizgachamikan .
SFX CM 0 ligingizgachamidi .
SFX CM 0 ligingizgachadirda .
SFX CM 0 liginimi .
SFX CM 0 liginichi .
SFX CM 0 liginidir .
SFX CM 0 liginida .
SFX CM 0 liginiku .
SFX CM 0 liginimikan .
SFX CM 0 liginimidi .
SFX CM 0 liginidirda .
SFX CM 0 liginingmi .
SFX CM 0 liginingchi .
SFX CM 0 liginingdir .
SFX CM 0 liginingda .
SFX CM 0 liginingku .
SFX CM 0 liginingmikan .
SFX CM 0 liginingmidi .
SFX CM 0 liginingdirda .
SFX CM 0 ligidami .
SFX CM 0 ligidachi .
SFX CM 0 ligidadir .
SFX CM 0 ligidada .
SFX CM 0 ligidaku .
SFX CM 0 ligidamikan .
SFX CM 0 ligidamidi .
SFX CM 0 ligidadirda .
SFX CM 0 ligidanmi .
SFX CM 0 ligidanchi .
SFX CM 0 ligidandir .
SFX CM 0 ligidanda .
SFX CM 0 ligidanku .
SFX CM 0 ligidanmikan .
SFX CM 0 ligidanmidi .
SFX CM 0 ligidandirda .
SFX CM 0 ligidagimi .
SFX CM 0 ligidagichi .
SFX CM 0 ligidagidir .
SFX CM 0 ligidagida .
SFX CM 0 ligidagiku .
SFX CM 0 ligidagimikan .
SFX CM 0 ligidagimidi .
SFX CM 0 ligidagidirda .
SFX CM 0 ligidagidekmi .
SFX CM 0 ligidagidekchi .
SFX CM 0 ligidagidekdir .
SFX CM 0 ligidagidekda .
SFX CM 0 ligidagidekku .
SFX CM 0 ligidagidekmikan .
SFX CM 0 ligidagidekmidi .
SFX CM 0 ligidagidekdirda .
SFX CM 0 ligigami .
SFX CM 0 ligigachi .
SFX CM 0 ligigadir .
SFX CM 0 ligigada .
SFX CM 0 ligigaku .
SFX CM 0 ligigamikan .
SFX CM 0 ligigamidi .
SFX CM 0 ligigadirda .
SFX CM 0 ligigachami .
SFX CM 0 ligigachachi .
SFX CM 0 ligigachadir .
SFX CM 0 ligigachada .
SFX CM 0 ligigachaku .
SFX CM 0 ligigachamikan .
SFX CM 0 ligigachamidi .
SFX CM 0 ligigachadirda .
